臺灣臺中地方法院刑事判決　　　　　　　　　　　　九十一年度易字第一四六二號
　　公　訴　人　臺灣臺中地方法院檢察署檢察官
　　被　　　告　丁○○
右列被告因竊盜案件，經檢察官提起公訴（九十一年度偵字第七○七四、七五一七號
），本院判決如左：
    主  文
丁○○連續攜帶兇器、逾越牆垣竊盜，處有期徒刑玖月；扣案之機車鑰匙貳支、破壞
剪壹支，均沒收。
    事  實
一、丁○○因缺錢花用及需交通工具代步，竟基於意圖為自己不法所有而竊盜之概括
    犯意，連續為下列竊盜行為：（一）先於民國九十一年二月十八日晚上十時許，
    行經臺中市○○街三十三之二十三號前，因見乙○○所有之車牌號碼ＳＸＭ─八
    二一號輕型機車一部（引擎號碼為三ＮＴ─一四九五○九號，價值約新臺幣（下
    同）二千元）停於該處，竟以自備之鑰匙一支加以竊取，得手後留供己作為交通
    工具使用；嗣於九十一年四月十一日下午四時二十分許，在臺中縣龍井鄉○○路
    三十七號附近為警查獲，並扣得丁○○所有供竊取上揭機車使用之機車鑰匙一把
    。（二）再於九十一年四月六日上午十時許，行經臺中縣龍井鄉○○路四十九之
    四號前，因見某不詳姓名年籍之人所持有之車牌號碼ＪＡＺ─五○九號重型機車
    一部（引擎號碼為ＨＦ○○一七六一號，該車係甲○○所有，於九十一年三月二
    十八日，在臺中縣梧棲鎮○○路○段二六二號前失竊，價值約一萬元），得手後
    亦留供己作為交通工具使用。（三）又於九十一年四月六日中午十二時許，騎乘
    竊取來之上揭車牌號碼ＪＡＺ─五○九號重型機車，前往位於臺中縣大肚鄉○○
    街一三三號「泰和製粉廠股份有限公司」（下稱泰和製粉廠）無人居住之舊廠房
    ，攜帶其所有之大型之塑膠袋二個及客觀上足以對人之生命、身體造成危害，具
    危險性可供兇器使用之破壞剪一支，逾越牆垣由該廠房圍牆上鐵柵欄之破洞侵入
    「泰和製粉廠」內（無故侵入建築物部份未據告訴），以該破壞剪將「泰和製粉
    廠」所有置於廠房內約二○○公尺、三十公斤之電纜線（價值約三千元）剪成數
    小段並分裝成二袋以竊取之，並將該破壞剪放置於其中一袋中，得手後欲離去時
    ，適為經鄰居通知即時前往該舊廠房查看之「泰和製粉廠」經理丙○○發覺，丁○○遂將所抱著之二袋電纜線及破壞剪留置於現場後，往廠房後面逃跑，並爬上
    廠房後面廁所之屋頂，再翻越至隔壁陳俊帆之住家後逃離（侵入住居部分未據告
    訴），逃離時因不慎將拖鞋遺留在現場，乃至該工廠旁之佳佳樂超商購買一雙拖
    鞋，本欲前往該工廠對面騎乘車牌號碼ＪＡＺ─五○九號機車離去，但因看見丙○○已發現而往其方向走來，即轉往大肚火車站裡面藏匿，嗣於九十一年四月六
    日下午十六時許，在大肚火車站前，為丙○○及據報前來處理之員警當場逮獲，
    並扣得丁○○所有供竊取前揭車牌號碼ＪＡＺ─五○九號機車及電纜線使用之機
    車鑰匙一支（檢察官誤載為未扣案）及破壞剪一支。
二、案經臺中縣警察局烏日分局報請臺灣臺中地方法院檢察署檢察官偵查起訴。
    理  由
一、右揭事實，業據被告丁○○於警、偵訊及本院審理時坦承不諱，核與被害人乙○○、甲○○於警訊及本院調查時之指述、被害人「泰和製粉廠」經理丙○○於警
    、偵訊及本院調查時之指訴、證人陳俊帆於警訊中證述之情節相符，此外，並有
    被告所有供竊盜使用之上揭機車鑰匙二支及破壞剪一支扣案、甲○○及丙○○出
    具之贓物領據各一紙、警方繪制之「泰和製粉廠」平面圖、「泰和製粉廠」現場
    照片二紙、車輛竊盜車牌失竊資料個別查詢報表－查詢車輛認可資料二紙等證物
    附卷可稽，足見被告之自白與事實相符，堪以採信；另犯罪事實（二）部分，被
    告雖辯稱係以徒手竊取，惟其於偵訊中已供承係以自備之機車鑰匙竊取（見九十
    一年度偵字第七○七四號偵查卷宗第四三頁），本件復有該機車鑰匙一支扣案可
    佐，是被告辯稱係以徒手竊取云云，其供詞反覆，並不足採；再被告所持以行竊
    之破壞剪一支（屬金屬材質、長約一公尺），質地堅硬，持以抵拒，當對第三人
    之生命身體產生危害，而具有危險性，自屬兇器無誤；另刑法竊盜罪之客體，並
    不以竊取他人之所有權為限，凡為他人所持有，縱為不法，亦得為竊盜罪之客體
    ，前述甲○○所有之車牌號碼ＪＡＺ─五○九號重型機車一部，雖為不詳姓名年
    籍之人所竊，而為該不詳姓名年籍之人所持有中，然被告對之行竊，揆諸前揭說
    明，仍有竊盜罪之適用，又被告自承竊取上揭機車二部係用以供作交通工具使用
    ，竊取上揭電纜線是為販售圖利，顯見被告均有為自己不法所有之意圖甚明，本
    件事證明確，被告犯行堪以認定。
二、核被告丁○○犯罪事實（一）、（二）所為，係犯刑法第三百二十條第一項之普
    通竊盜罪；犯罪事實（三）所為，係犯刑法第三百二十一條第一項第二、三款之
    逾越牆垣、攜帶兇器加重竊盜罪。檢察官對於上揭犯罪事實（三）部分雖未敘及
    被告另犯刑法第三百二十一條第一項第二款之逾越牆垣加重竊盜犯行，然此僅係
    加重條件之增加，乃屬單純一罪，為起訴效力所及，本院自得併予審理，附此敘
    明。按連續犯須基於概括犯意，連續數行為而犯同一罪名，所謂同一罪名，指構
    成犯罪相同之罪名而言，而刑法第三百二十一條第一項各款之加重竊盜罪，係屬
    刑法第三百二十條第一項普通竊盜罪之加重條件，二罪之罪質相同，自得成立連
    續犯。（司法院大法官會議釋字第一五二號解釋、最高法院六十七年六月二十日
    六十七年度第六次暨第七次刑事庭庭推總會議決議（一）參照），又被告係因缺
    錢花用及需交通工具代步因而連續偷竊，是被告先後三次竊盜行為，時間緊接，
    犯罪構成要件相同，顯係基於概括犯意而反覆為之，為連續犯，應依刑法第五十
    六條之規定，從一重論以刑法第三百二十一條第一項第二、三款之攜帶兇器、逾
    越牆垣加重竊盜罪，並依法加重其刑。爰審酌被告素行不佳，犯罪所得及所生危
    害非輕，法治觀念淡薄，犯後尚能坦承犯行，態度良好，及其犯罪之動機、目的
    、手段等一切情狀，量處如主文所示之刑。
三、另扣案機車鑰匙二支（即犯罪事實（一）、（二）之機車鑰匙）、破壞剪一支，
    均係被告所有且供竊盜所用之物，業據被告供明在卷，爰均依刑法第三十八條第
    一項第二款規定，宣告沒收之。至被告所有供竊盜用之大型塑膠袋二個，雖被告
    自承為其所有，惟未據扣案，且無積極證據證明現尚存在，為免執行之擾，爰不
    宣告沒收，附此敘明。
據上論斷，應依刑事訴訟法第二百九十九條第一項前段，刑法第五十六條、第三百二
十一條第一項第二、三款、第三十八條第一項第二款，判決如主文。
本案經檢察官陳義忠到庭執行職務。
中      華      民      國    九十一    年    八      月      九        日
                            臺灣臺中地方法院刑事第六庭
                                  審判長法  官  梁  堯  銘
                                        法  官  許  旭  聖
        法  官  洪  堯  讚
右正本證明與原本無異。
如不服本判決，應於判決送達後十日內向本院提出上訴狀，上訴於臺灣高等法院臺中
分院( 須附繕本 )。
                                        書記官
中      華      民      國    九十一    年    八      月      九        日
附錄論罪科刑法條
刑法第三百二十一條第一項
犯竊盜罪而有左列情形之一者，處六月以上五年以下有期徒刑：
    一  於夜間侵入住宅或有人居住之建築物、船艦，或隱匿其內而犯之者。
    二  毀越門扇、牆垣或其他安全設備而犯之者。
    三  攜帶兇器而犯之者。
    四  結夥三人以上而犯之者。
    五  乘火災、水災或其他災害之際而犯之者。
    六  在車站、埠頭而犯之者。
